【裁判字號】    91,易,1062
【裁判日期】    920507
【裁判案由】    毒品危害防制條例
【裁判全文】
臺灣桃園地方法院刑事判決                        九十一年度易字第一六二號
    公  訴  人  臺灣桃園地方法院檢察署檢察官
    被      告  甲○○
右列被告因違反毒品危害防制條例案件，經檢察官提起公訴（九十一年度毒偵字第一
一九一號），本院判決如左：
    主  文
甲○○連續施用第二級毒品，累犯，處有期徒刑柒月。
扣案之吸食器壹具沒收。
    事  實
一、甲○○前於民國八十九年六月間，因施用第二級毒品案件，經本院以八十九年度
    易字第一二六一號判處有期徒刑六月，嗣經台灣高等法院於八十九年十二月十四
    日以台灣高等法院八十九年度上易字第三八三三號駁回其上訴而確定，並於九十
    一年三月六日執行完畢。
二、甲○○前因施用第二級毒品案件，於民國八十七年間經本院以八十七年度毒聲字
    第三四五號、八十七年度毒聲字第八九三號裁定送觀察、勒戒後，經合併執行，
    認無繼續施用毒品之傾向，由台灣桃園地方法院檢察署檢察官以同一觀察勒戒結
    果於八十七年八月十四日、八十七年八月十七日分別以八十七年度偵字第六一九
    六、一０四七六號不起訴處分確定。嗣又因前述施用第二級毒品案件，除經本院
    及台灣高等法院判刑確定、執行，並經檢察官聲請本院裁定觀察勒戒及強制戒治
    ，於九十年六月二十一日強制戒治期滿。詎石女猶不知悔改，復基於概括之犯意
    ，自九十一年三月七日出獄起至同年五月十四日（起訴書誤載為十三日）凌晨三
    時許止，連續在桃園縣龍潭鄉○○村○鄰○○路六三巷三十二弄三十號住處等處
    施用第二級毒品安非他命多次。嗣為石義樓發現報警，經警於同日凌晨五時三十
    分許在上址查獲，並扣得石女所有，供施用安非他命用之吸食器一具。
三、案經桃園縣警察局平鎮分局移請臺灣桃園地方法院檢察署檢察官偵查起訴。
    理  由
一、訊之被告甲○○對於施用安非他命之行為，固不否認，惟辯稱：「從不起訴處分
    開始起都是他們強迫我吸食的，我不吸，他們就把那些吸食工具趁停電的時候放
    在那裡，我有吸，但是是他們強迫我吸的。是王育坤他們強迫強迫我吸的。」等
    語。本院查：
（一）被告於前述時間、地點安非他命等情，業據其於警訊、偵訊及本院審理時坦承
      在卷，核與證人，即被告之父親石義樓於警訊中就案發當日被告施用安非他命
      證述之情節相符（偵卷第七、八頁），並有被告所有之吸食器一具扣案可資佐
      證。另被告被查獲當日所採集之尿液，經送桃園縣衛生局檢驗，亦呈安非他命
      陽性反應，此亦有該局不法藥物尿液檢定書一紙在卷可稽。是被告前開施用安
      非他命犯行，應可認定。
（二）又本件係證人石義樓發現被告施用安非他命後主動向桃園縣警察局平鎮分局中
      興派出所報案等情，業據證人石義樓於警訊中陳述在卷，並有該所「受理各類
      案件紀錄表一紙可稽（偵卷第十三頁）。證人石義樓於警訊中均無被告施用毒
      品係受人脅迫（或受人引誘）之陳述。按證人石義樓係被告之父，被告如係受
      他人脅迫施用毒品者，其應無僅係舉發其女兒施用，對於強迫其女兒施毒者反
      面未置一語。再者，被告於警訊中就毒品來源係供稱：「是一名綽號阿坤的男
      子，他提供我吸食」等語，並未言及係受人脅迫吸毒。參酌被告自八十二年起
      即有多次施用安非他命之前科，此有台灣高等法院被告全國前案紀錄表一份在
      卷可稽，顯示被告早有施用安非他命之習慣。是其本次施用毒品或與「阿坤（
      王育坤）」有關，惟尚難認其係被脅迫施用。被告於本院審理時辯稱：係受人
      強迫吸食等語，要係事後卸責之詞，不足採信。
（三）被告於本次犯行前，曾有如事實欄第二項所示之二次施用毒品犯行，亦有前述
      台灣高等法院被告全國前案紀錄表及臺灣桃園地方法院檢察署到案資料查註紀
      錄表、臺灣桃園地方法院檢察署八十七年度偵字第六一六九號不起訴處分書、
      台灣高等法院八十九年度上易字第三八三三號刑事判決各一份在卷可稽。被告
      此次所為係屬三犯，依毒品危害防制條例第二十條第三項前段規定，應予論罪
      科刑。
二、核被告所為，係犯毒品危害防制條例第十條第二項之施用第二級毒品罪。其持有
    安非他命之低度行為，為施用之高度行為所吸收，不另論罪。被告先後多次施用
    毒品，行為緊接，所犯構成要件相同罪名，顯係基於概括犯意而為，為連續犯，
    應依刑法第五十六條規定以一罪論，並加重其刑。又被告前有如事實欄第一項所
    示之科刑及執行情形，有台灣高等法院被告全國前案記錄表一份可稽，其於刑之
    執行完畢後，五年內再犯本件有期徒刑以上刑之罪，為累犯，依刑法第四十七條
    規定遞加重其刑。爰審酌被告前曾有違反麻醉藥品管理條例、違反毒品危害防制
    條例等前科，有前述記錄表附卷可稽，且經觀察勒戒、強制戒治後，均無法戒絕
    毒癮，又再犯本件施用毒品犯行，浪費國家司法、矯治等資源，惟施用毒品係自
    戕性之犯罪，可非難性不高，被告犯後復坦承犯行，態度良好等一切情狀，量處
    如主文所示之刑，以示懲儆。
三、扣案之吸食器一具係被告所有，供施用毒品所用之物，業據其陳述卷，應依刑法
    第三十八條第一項第二款宣告沒收。
四、據上論斷，應依刑事訴訟法第二百九十九條第一項前段，毒品危害防制條例第十
    條第二項，刑法第十一條前段、第五十六條、第四十七條、第三十八條第一項第
    二款，判決如主文。
本案經檢察官崔秉君到庭執行職務。
中      華      民      國    九十二    年      五      月      七      日
                                  臺灣桃園地方法院刑事第六庭
                                      法  官  潘進順
右正本證明與原本無異。
如不服本判決，應於判決送達後十日內向本院提出上訴狀( 應附繕本 )，上訴於
臺灣高等法院。
                                      書記官  陳玉芬
中      華      民      國    九十二    年      五      月九      日
論罪法條：
毒品危害防制條例第十條
施用第一級毒品者，處六月以上五年以下有期徒刑。
施用第二級毒品者，處三年以下有期徒刑。


司法院資訊處製作；財團法人民間司法改革基金會備份。
